---
title: "Tabla de Frecuencias"
author: "Alyson Juárez"
date: '2022-03-02'
output: pdf_document
---

```{r setup, include=FALSE}
knitr::opts_chunk$set(echo = TRUE)
```


# Importar la matriz iris
```{r}
data(iris)
```

# Exploración de la matriz dimensión de la matriz tiene 150 individuos y 5 variables.
```{r}
dim(iris)
```
# Nombre de las variables.
```{r}
colnames(iris)
```
# Tipos de variables.
```{r}
str(iris)
```

# En busca de valores perdidos
```{r}
anyNA(iris)
```


# Construcción de la tabla de frecuencias.

## Para datos no agrupados

Posicionarnos en una variable especifica **Petal.Length** indico que el nombre me lo acorte a PL, lo que resulte de esa indicación quiero que lo ponga en formato tabla, lo que resulte adquiera un formato en data.frame.
A partir de lo anterior, voy a generar una nueva variable (objeto) llamada
**tabla_PL**.


```{r}
tabla_PL<-as.data.frame(table(PL=iris$Petal.Length))
```


```{r}
Petal_length<-transform(tabla_PL,
          freqAc=cumsum(Freq),
          Rel=round(prop.table(Freq),3),
          RelAc=round(cumsum(prop.table(Freq)),3))
Petal_length

```

# Formato tabla.

1.- Abrir libreria **knitr**
```{r, warning=FALSE, message=FALSE}
library(knitr)
```

2.- Formato de tabla.
```{r}
kable(Petal_length)
```


## Para datos agrupados. 


1.- Construcción de los intervalos de clase ( _breaks_ ).
```{r}
table_clases<-as.data.frame(table(Petal.Lenght=factor(cut(iris$Petal.Length, breaks=8))))
```


2.- Construcción de tablas de frecuencia completa redondeado a 3 decimales.
```{r}
tabla<-transform(table_clases,
          freqAc=cumsum(Freq),
          Rel=round(prop.table(Freq),3),
          RelAc=round(cumsum(prop.table(Freq)),3))
tabla
```


3.- Formato de tabla.
```{r}
kable(tabla)
```

